【裁判字號】    89,易,525
【裁判日期】    890522
【裁判案由】    違反槍砲彈藥刀械管制條例
【裁判全文】
臺灣桃園地方法院刑事判決                          八十九年度易字第五二五號
    公  訴  人  臺灣桃園地方法院檢察署檢察官
    被      告  丙○○
右列被告因違反槍砲彈藥刀械管制條例案件，經檢察官提起公訴（八十八年度偵字第
一０二０八號），本院判決如左：
    主  文
丙○○於夜間在公共場所未經許可攜帶刀械，處有期徒刑參月。如易科罰金，以參佰
元折算壹日。
扣案武士刀壹把沒收。
    事  實
一、丙○○明知武士刀係屬槍砲彈藥刀械管制條例第四條第一項第三款之經中央主管
    機關內政部公告查禁之管制刀械，非經許可，不得無故持有，竟仍於民國八十八
    年一月二十六日，因應友人甲○○之邀，陪同甲○○、吳耘旭、葉彩虹及范佐男
    等人，至桃園縣龍潭鄉星鑽洗車場處與乙○○談判，為備不時之需，乃自不詳管
    道取得武士刀、開山刀各一把後（開山刀經鑑定無殺傷力，非管制刀械），藏放
    在其所背咖啡色球袋內，於當日晚間七時許，攜上開刀械隨甲○○等人前往上址
    洗車場與乙○○談判。旋雙方轉往公共場所桃園縣龍潭鄉凌雲村土地公廟處談判
    不成，丙○○乃取出開山刀對乙○○揮舞以資立威，經乙○○報警遭人恐嚇後（
    丙○○、甲○○恐嚇部分業經檢察官為不起訴處分），為警據報前往處理，在場
    諸人遂一哄而散；丙○○並將上開武士刀、開山刀連同球袋丟棄於附近草叢。嗣
    為警在上處尋得球袋，自球袋內起出前開刀械，始查獲上情。
二、案經桃園縣警察局平鎮分局報請台灣桃園地方法院檢察署檢察官偵查起訴。
    理  由
一、訊據被告丙○○固不否認於右揭時地，陪同甲○○、吳耘旭、葉彩虹及范佐男等
    人與乙○○談判等事實不諱，惟矢口否認有何攜帶管制刀械之犯行。辯稱：咖啡
    色球袋、武士刀、開山刀都不是伊的，是伊在土地公廟路邊草叢發現，一時好奇
    才撿起來看，當時乙○○在旁邊，伊還拿給乙○○看問好不好看；伊背的是釣魚
    袋，因為有和朋友謝家德約好去釣魚云云。經查，證人乙○○在本院審理時證稱
    ：談判時丙○○拿開山刀出來，是背咖啡色袋子，查到時刀是放在袋子內等語；
    證人范佐均亦證稱：伊在警局有指認袋子是丙○○背的，是丙○○拿刀子出來揮
    舞等語，二人所述彼此互核相符；與證人葉彩虹、吳耘旭及范佐男各於警訊、偵
    查中陳稱：有看到丙○○背上開咖啡色球袋等語亦相符，足認上開武士刀確係被
    告攜往談判現場無訛。又扣案武士刀、開山刀經送桃園縣警察局鑑定結果，認武
    士刀柄長二十六公分，刃長六十七公分，為槍砲彈藥刀械管制條例列管之武士刀
    ；開山刀則非管制刀械，亦有該局八十八年八月十三日桃警保字第八二五三一號
    函暨所附工作紀錄表附於偵查卷可稽。被告雖辯稱：乙○○有看到伊撿刀子云云
    ，惟質之證人乙○○則陳稱：伊不知丙○○刀子從何處來，也沒有看到他撿到刀
    子等語。至證人謝家德固於警訊、偵查中證稱：八十八年一月二十六日晚上九時
    許，丙○○直接到伊家找伊，因伊當天晚上有和丙○○約好去釣魚，丙○○背的
    是一個淺綠色釣魚袋等語，惟證人當晚並未與被告及甲○○等人共赴談判現場，
    是所述顯難資為有利被告之認定。此外復有咖啡色球袋、武士刀及開山刀各一把
    扣案，現場照片十二張附卷可資佐證。綜上所述，本件事證明確，被告所辯無非
    卸責之詞，不足採信，其犯行堪以認定。
二、核被告丙○○未經許可，於夜間攜帶管制刀械至公共場所之所為，係犯槍砲彈藥
    刀械管制條例第十五條第一款、第二款之罪。持有刀械之低度行為為攜帶刀械之
    高度行為所吸收，不另論罪。公訴人已敘及被告攜帶武士刀至公共場所龍潭鄉土
    地公廟部分之事實，雖未引用上開條例第十五條第二款之規定，應係漏引，附予
    敘明。爰審酌被告素行尚可，有台灣高等法院被告全國前案紀表錄表存卷可按，
    然其攜帶武士刀、開山刀與人談判，甚而持開山刀揮舞示威，顯係以此自重，心
    態可議，惟所生危害不大，且其犯後雖未坦承犯行，然態度尚稱良好等一切情狀
    ，量處如主文所示之刑，並諭知易科罰金之折算標準，以資懲儆。扣案武士刀一
    把係屬違禁物，依刑法第三十八條第一項第一款之規定沒收。
據上論斷，應依刑事訴訟法第二百九十九條第一項前段，槍砲彈藥刀械管制條例第十
五條第一款、第二款，刑法第十一條前段、第四十一條、第三十八條第一項第一款，
罰金罰鍰提高標準條例第二條，判決如主文。
本案經檢察官張尹敏到庭執行職務
中        華        民        國    八十九  年    五    月    二十二    日
                                臺灣桃園地方法院第五庭
                                    法  官   陳彥宏
右正本證明與原本無異。
如不服本判決，應於判決送達後十日內向本院提出上訴狀( 應附繕本 )，上訴於
臺灣高等法院。
                                    書記官   魏慧夷
中        華        民        國    八十九  年    五    月    二十二    日
附錄法條：
槍砲彈藥刀械管制條例第十五條：
未經許可攜帶刀械而有下列情形之一者，處二年以下有期徒刑：
一、於夜間犯之者。
二、於車站、埠頭、航空站、公共場所或公眾得出入之場所犯之者。
三、結夥犯之者。


司法院資訊處製作；財團法人民間司法改革基金會備份。
